【裁判字號】    99,審易,1516
【裁判日期】    990930
【裁判案由】    竊盜
【裁判全文】
臺灣士林地方法院刑事判決            99年度審易字第1516號
公  訴  人  臺灣士林地方法院檢察署檢察官
被      告  辛○○
上列被告因竊盜案件，經檢察官提起公訴（99年度偵字第6702號
），被告於準備程序就被訴事實為有罪之陳述，經裁定依簡式審
判程序審理，並判決如下：
    主  文
辛○○犯如附表各編號所示之罪，各處如附表各編號所示之刑。
應執行有期徒刑貳年肆月。
    事  實
一、辛○○前曾因2 次違反麻醉藥品管理條例案件，經法院分別
    判處有期徒刑8 月、5 年7 月確定，嗣經合併定應執行有期
    徒刑6 年確定後，於民國85年7 月25日縮短刑期假釋出監，
    所餘期間付保護管束。後因於假釋期間又違反肅清煙毒條例
    等案件，經本院以87年度訴字第294 號判決判處應執行有期
    徒刑3 年10月確定，上開假釋遂經撤銷，應執行殘刑有期徒
    刑3 年2 月又11日，與前開於假釋期間所犯之罪所處之刑接
    續執行，已於94年11月15日縮刑期滿執行完畢。詎仍未悛悔
    ，竟與黃忠誠（由檢察官另行通緝中）各共同基於意圖為自
    己不法所有之犯意聯絡，各於如附表各編號所示時間，各攜
    帶客觀上可供兇器使用之剪刀，各前往如附表各編號所示地
    點，各以如附表各編號所示之方法，各共同竊得如附表各編
    號所示之人之汽車後照鏡，並均於得手後變賣朋分花用。嗣
    經警調閱攝得由不知情之陳文威所有且交予黃忠誠使用之車
    號為K7B-291 號重型機車之監視器錄影畫面，經循線追查，
    始獲悉上情。
二、案經臺北縣政府警察局汐止分局報請臺灣士林地方法院檢察
    署檢察官偵查起訴。
    理  由
一、上揭事實，業據被告辛○○於偵查中及本院審理時迭承不諱
    （分見偵卷第97至99頁、第150 至第153 頁，本院卷第24頁
    背面、第26頁背面），核與證人陳文威於警詢時所證述之曾
    將其所有之上揭機車借予黃忠誠使用及如附表所示被害人於
    警詢所述之失竊情節均大致相符（分見偵卷第15至21頁、第
    23 至40 頁），並有臺北縣政府警察局汐止分局社后派出所
    受理刑事案件報案3 聯單、代保管條各1 紙、臺北縣政府警
    察局汐止分局搜索扣押筆錄、扣押物品目錄表各2 份、被告
    為警逮捕時之現場照片5 張、監視器翻拍畫面2 張及如附表
    所示車輛照片20張等在卷可證（分見偵卷第22頁、第41至44
    頁、第46至49頁、第65頁、第74至76頁、第82至92頁及第95
    頁）。足認被告前開自白與事實相符，足以採信。本件事證
    明確，被告竊盜犯行均堪認定，自應依法論科。
二、按刑法第321 條第1 項第3 款攜帶兇器竊盜罪，係以行為人
    攜帶兇器竊盜為其加重條件，此所謂兇器，其種類並無限制
    ，凡客觀上足對人之生命、身體、安全構成威脅，具有危險
    性之兇器均屬之，且祇須行竊時攜帶此種具有危險性之兇器
    為已足，並不以攜帶之初有行兇之意圖為必要（最高法院79
    年臺上第5253號判例參照）。查，被告持以行竊之剪刀，雖
    未扣案，然其既係金屬材質，刀鋒尖銳，且可用於撬挖固定
    於車輛之後照鏡及剪斷電線，業據被告供述綦詳（分見偵卷
    第151 頁，本院卷第27頁），應認質地堅硬，如持以行兇，
    依照一般社會通念，足以對人之生命、身體產生危害，自屬
    兇器無訛，是核被告辛○○所為，各係犯刑法第321 條第1
    項第3 款之攜帶兇器竊盜罪。被告與黃忠誠就如附表各編號
    所示之7 次竊盜犯行，各有犯意聯絡及行為分擔，應論以共
    同正犯。又被告所犯上開7 罪，時間不同、犯意各別，行為
    互殊，應予分論併罰。再被告有如事實欄所載前案犯罪科刑
    及執行情形，有臺灣高等法院被告前案紀錄表在卷可稽，其
    於有期徒刑執行完畢後，5 年內各故意再犯有期徒刑以上之
    罪，均為累犯，各應依刑法第47條第1 項之規定加重其刑。
    爰審酌被告正值盛年，不思循正當途徑獲取財物，而為竊盜
    犯行之犯罪動機、手段、目的，行竊犯行已對被害人等造成
    財產法益之侵害，惟其竊得之財物價值非鉅，犯後於偵、審
    程序尚能坦承犯行，態度良好，並其生活狀況、智識程度等
    一切情狀，各量處如主文所示之刑，並定其應執行之刑，以
    示懲儆。至被告與黃忠誠用以行竊所用之剪刀，雖屬供渠等
    為竊盜犯行所用之物，然因無從證明為渠等所有且未曾扣案
    ，爰不予宣告沒收，併此指明。
三、至公訴意旨雖以被告於短期內犯下多起竊盜犯行，顯見有犯
    竊盜罪之習慣，請求諭知於刑之執行前，令入勞動場所強制
    工作，以資矯治云云。惟按保安處分係針對受處分人將來之
    危險性所為之處置，以達教化、治療之目的，為刑罰之補充
    制度，保安處分中之強制工作，旨在對嚴重職業性犯罪及欠
    缺正確工作觀念或無正常工作因而犯罪者，強制其從事勞動
    ，學習一技之長及正確之謀生觀念，使其日後重返社會，能
    適應社會生活。然保安處分之措施亦含社會隔離、拘束身體
    自由之性質，其限制人民之權利，實與刑罰同，自應受比例
    原則之規範，使保安處分之宣告，與行為人所為行為之嚴重
    性、行為人所表現之危險性，及對行為人未來行為之期待性
    相當（最高法院91年度臺上字第4625號判決意旨參照）。經
    查，本案被告犯罪後於偵查中及本院審理時均坦承犯行，尚
    見悔意，且其犯罪手法均屬單純，並無表現出危險性格而應
    以強制工作預防再犯之必要性，是依比例原則，綜合其所表
    現之危險性及對其未來之期待性等情以觀，本院因認宣告如
    主文所示之應執行刑，已與被告犯行之可罰性相當，尚難認
    定有另宣告強制工作以預防矯治其社會危險性之必要，公訴
    人此部分之聲請，恐屬無由，併予指明。
據上論結，應依刑事訴訟法第273 條之1 第1 項、第299 條第1
項前段，刑法第28條、第321 條第1 項第3 款、第47條第1 項、
第51條第5 款，判決如主文。
本案經檢察官朱學瑛到庭執行職務。
中    華    民    國    99    年    9     月   30     日
                  刑事第一庭  法  官  莊明達
以上正本證明與原本無異。
如不服本判決應於收受判決後10日內向本院提出上訴書狀，並應
敘述具體理由；其未敘述上訴理由者，應於上訴期間屆滿後20日
內向本院補提理由書。
                              書記官  丁梅芬
中    華    民    國    99    年    9     月   30     日
附錄本件論罪科刑依據法條全文
刑法第321 條
犯竊盜罪而有左列情形之一者，處6 月以上、5 年以下有期徒刑
：
一、於夜間侵入住宅或有人居住之建築物、船艦或隱匿其內而犯
    之者。
二、毀越門扇、牆垣或其他安全設備而犯之者。
三、攜帶兇器而犯之者。
四、結夥三人以上而犯之者。
五、乘火災、水災或其他災害之際而犯之者。
六、在車站或埠頭而犯之者。
前項之未遂犯罰之。
附表：
 ┌──┬────┬──────┬────────┬─────┬───┬─────┐
 │編號│時間    │地點        │方法            │標的      │被害人│罪名及刑度│
 ├──┼────┼──────┼────────┼─────┼───┼─────┤
 │1   │99年2月7│臺北縣汐止市│共同使用剪刀自車│車牌號碼65│己○○│共同犯攜帶│
 │    │日15時10│康寧街459 號│輛後照鏡與後照鏡│95-EY 號自│      │兇器竊盜罪│
 │    │分許前之│「臺灣聯通停│外框之縫隙插入後│用小客車之│      │，累犯，處│
 │    │某時（為│車場」處    │，撬挖出後照鏡並│後照鏡2 面│      │有期徒刑捌│
 │    │同日11時│            │剪斷連接車輛與後│          │      │月。      │
 │    │30分之後│            │照鏡之控制器電線│          │      │          │
 │    │）      │            │而竊取得手。    │          │      │          │
 ├──┼────┼──────┼────────┼─────┼───┼─────┤
 │2   │99年3月 │臺北縣汐止市│同上            │車牌號碼77│乙○○│共同犯攜帶│
 │    │31日21時│福德一路405 │                │53-RR （起│      │兇器竊盜罪│
 │    │30分前之│巷4號前     │                │訴書誤載為│      │，累犯，處│
 │    │某時    │            │                │7752-RR ）│      │有期徒刑捌│
 │    │        │            │                │號自用小客│      │月。      │
 │    │        │            │                │車之後照鏡│      │          │
 │    │        │            │                │2 面      │      │          │
 ├──┼────┼──────┼────────┼─────┼───┼─────┤
 │3   │99年4月 │臺北縣汐止市│同上            │車牌號碼56│丙○○│共同犯攜帶│
 │    │14日12時│工建路322 號│                │55-MW 號自│      │兇器竊盜罪│
 │    │許前之某│旁「臺灣科學│                │用小客車之│      │，累犯，處│
 │    │時      │園區」處    │                │後照鏡2 面│      │有期徒刑捌│
 │    │        │            │                │          │      │月。      │
 ├──┼────┼──────┼────────┼─────┼───┼─────┤
 │4   │99年4月 │臺北縣汐止市│同上            │車牌號碼33│戊○○│共同犯攜帶│
 │    │16日10時│大同路1段251│                │18-DH號自 │      │兇器竊盜罪│
 │    │前之某時│號旁處      │                │用小客車之│      │，累犯，處│
 │    │（為同日│            │                │後照鏡1 面│      │有期徒刑捌│
 │    │8 時之後│            │                │          │      │月。      │
 │    │）      │            │                │          │      │          │
 ├──┼────┼──────┼────────┼─────┼───┼─────┤
 │5   │99年4 月│臺北縣汐止市│同上            │車牌號碼80│丁○○│共同犯攜帶│
 │    │26日18時│明峰街137 號│                │06-GV 號自│      │兇器竊盜罪│
 │    │許      │前處        │                │用小客車之│      │，累犯，處│
 │    │        │            │                │後照鏡2 面│      │有期徒刑捌│
 │    │        │            │                │          │      │月。      │
 ├──┼────┼──────┼────────┼─────┼───┼─────┤
 │6   │99年4 月│臺北縣汐止市│同上            │車牌號碼3T│甲○○│共同犯攜帶│
 │    │29日20時│大同路1段290│                │-5776 號自│      │兇器竊盜罪│
 │    │30分許前│號前        │                │用小客車之│      │，累犯，處│
 │    │之某時（│            │                │後照鏡2 面│      │有期徒刑捌│
 │    │為同日9 │            │                │          │      │月。      │
 │    │時之後）│            │                │          │      │          │
 ├──┼────┼──────┼────────┼─────┼───┼─────┤
 │7   │99年5月2│臺北縣汐止市│同上            │車牌號碼46│庚○○│共同犯攜帶│
 │    │日17時許│中興路183 巷│                │72-QZ 號自│      │兇器竊盜罪│
 │    │前之某時│28號前      │                │用小客車之│      │，累犯，處│
 │    │（為同日│            │                │後照鏡2 面│      │有期徒刑捌│
 │    │15時20分│            │                │          │      │月。      │
 │    │之後）  │            │                │          │      │          │
 └──┴────┴──────┴────────┴─────┴───┴─────┘

司法院資訊處製作；財團法人民間司法改革基金會備份。
